Ivana

Agustina

Braz

Diseñadora gráfica multidisciplinaria con 7 años de experiencia laboral. Actualmente especializándose en UX/UI, desarrollo y diseño web. Con gran facilidad para adquirir nuevas habilidades, autodidacta, con experiencia en trabajo en equipo. Con especial interés por la cultura, el arte, el diseño y la programación.

Skills

Concept development, Visual identity, UX / UI, Figma, Motion graphics, Retoque fotográfico, Desarrollo web, HTML, CSS, JavaScript, ReactJS, Bootstrap, Tailwind, FontAwesome, Firebase, GitHub

Experiencia

2017 — PRESENTE

Teatro Colón Diseñadora Gráfica Senior

Diseño de identidad, programas de mano, brochures, libros y papelería. Diseño de piezas digitales, edición de video y motion graphics. Retoque fotográfico. Gestión de archivos en servidor.

2020 — 2021

Teatro Colón Desarrolladora Web Junior

Diseño y desarrollo de secciones y páginas web con HTML, CSS, JavaScript, Bootstrap. Mantenimiento de secciones. Desarrollo de juegos con HTML, CSS, JavaScript.

2016 — 2017

Shakespear Works Diseñadora Gráfica Junior Fotógrafa

Diseño de identidad. Diseño y adaptación de piezas digitales y para impresión. Diseño de productos y packaging. Fotografía y retoque fotográfico.

Idiomas

Español Lengua materna

Inglés Fluido — C2 Proficient
EF SET <u>Ver certificado</u>

Polaco Nivel básico

Educación

EN CURSO

UI/UX Design Specialization California Institute of the Arts

2018 — PREGRADO

Diseñador Gráfico Universidad de Palermo

2013 — PREGRADO

Diseñador Fotográfico Universidad de Palermo

Realizador Fotográfico Escuela Municipal de Fotografía Berazategui

2009 — ESTUDIOS SECUNDARIOS Bachiller en Ciencias Naturales Inst. Papa Eugenio Pacelli

Premios

SEGUNDO PREMIO — 2014

Proyecto Pedagógico Gráfico Palermo

Universidad de Palermo Producción Gráfica

SEGUNDO PREMIO - 2013

Proyecto Presentaciones **Profesionales** Universidad de Palermo Publicidad I

PRIMER PREMIO - 2013

Proyecto Pedagógico Fotopalermo Universidad de Palermo

Taller Editorial II

SEGUNDO PREMIO - 2012

Proyecto Pedagógico Fotopalermo Universidad de Palermo

Taller de Fotografía III

Cursos

Digital Skills: User Experience Accenture

Visual Elements of User Interface Design California Institute of the Arts

The Museum as a Site and Source for Learning University of Glasgow

2022

React JS Coderhouse

JavaScript Coderhouse

Desarrollo Web Coderhouse

Dutch painting of the Golden Age The Open University

Historia del Arte: Del Barroco al Arte Posmoderno Universidad de Palermo

Historia del Arte: Del Arte Prehistórico al Renacimiento Universidad de Palermo

BRAZ.IVANA[AT]GMAIL.COM IVANABRAZ.COM.AR LINKEDIN.COM/IVANABRAZ GITHUB.COM/IVANABRAZ

Ivana

Agustina

Braz

Buenos Aires based multidisciplinary senior designer with 7 years of work experience. Currently specialising in UX/UI, web design and development. With a passion for crafting experiences through a wide scope of disciplines; particularly interested in culture, art, design, and programming.

Skills

Concept development, Visual identity, UX / UI, Figma, Motion graphics, Photo retouching, Web development, HTML, CSS, JavaScript, ReactJS, Bootstrap, Tailwind, FontAwesome, Firebase, GitHub

Work experience

2017 — PRESENT

Teatro Colón Senior Graphic Designer

Identity design, brochures, books, stationery and designs for social media. Video editing and motion graphics. Photo retouching. File management on server.

2020 — 2021

Teatro Colón Junior Web Developer

Design and development of sections and web pages with HTML, CSS, JavaScript, Bootstrap. Section maintenance. Game development with HTML, CSS, JavaScript.

2016 — 2017

Shakespear Works Junior Graphic Designer Photographer

Identity design. Design and adaptation of digital and print media. Product and packaging design. Photography and photo retouching.

Languages

Spanish Mother tongue

Inglés Fluent — C2 Proficient
EF SET See certificate

Polaco Basic

Proyecto Pedagógico Fotopalermo Universidad de Palermo

Taller Editorial II

Proyecto Pedagógico Fotopalermo Universidad de Palermo

Education

IN PROGRESS

UI/UX Design Specialization California Institute of the Arts

2018 — UNDERGRADUATE Graphic Design Universidad de Palermo

2013 — UNDERGRADUATE

Photography Universidad de Palermo

Photography Escuela Municipal de Fotografía Berazategui

2009 — ESTUDIOS SECUNDARIOS Bachelor in Natural Sciences Inst. Papa Eugenio Pacelli

Recognitions

SECOND PLACE - 2014

Proyecto Pedagógico Gráfico Palermo

Universidad de Palermo Producción Gráfica

SECOND PLACE — 2013

Proyecto Presentaciones **Profesionales** Universidad de Palermo

Publicidad I

FIRST PLACE - 2013

SECOND PLACE - 2012

Taller de Fotografía III

Courses

Digital Skills: User Experience Accenture

Visual Elements of User Interface Design California Institute of the Arts

The Museum as a Site and Source for Learning University of Glasgow

2022

React JS Coderhouse

2021

JavaScript Coderhouse

Desarrollo Web Coderhouse

Dutch painting of the Golden Age The Open University

2021

Historia del Arte: Del Barroco al Arte Posmoderno Universidad de Palermo

Historia del Arte: Del Arte Prehistórico al Renacimiento Universidad de Palermo

BRAZ.IVANA[AT]GMAIL.COM IVANABRAZ.COM.AR LINKEDIN.COM/IVANABRAZ GITHUB.COM/IVANABRAZ